Inventaris van de gedrukte stukken van de Tweede Kamer der Staten-Generaal, 1814-1940
Nationaal Archief, Den Haag
Tweede Kamer der Staten-Generaal: Gedrukte Stukken
Tweede Kamer Gedrukte Stukken
1814-1940
oudste stuk - jongste stuk: 1814-1940
H28005
951 inventarisnummer(s); 115,00 meter
Normale gedrukte documenten, geen bijzondere handschriften.
Nationaal Archief, Den Haag
Tweede Kamer der Staten-Generaal
De zogenaamde Gedrukte Stukken bestaan uit wetsontwerpen, memories van toelichting, verslagen van commissies en nota's van de ministers. Ze werden vóór de vergadering gedrukt, uitsluitend ten behoeve van de Kamerleden, en wel in één kolom ter breedte van de helft van de pagina, zodat er ruimte over bleef voor aantekeningen. Na afloop van de vergadering verscheen een versie in twee kolommen zonder blanco ruimte: de Bijlagen bij de Handelingen, die wel algemeen beschikbaar waren. Elke zaak die bij de Kamer aanhangig werd gemaakt kreeg in de Gedrukte Stukken een eigen, vetgedrukt nummer, waarbij aan de afzonderlijke stukken over die zaak een eigen onder¬nummer werd toegekend. In de jaren 1815-1848 waren de stukken niet genummerd, daarna werd per jaar opnieuw genummerd. Het archief bevat naast de grote serie genummerde bijlagen enkele afzonderlijke series, zoals: de Koloniale verslagen (over de jaren 1851-1921), verslagen van de Staatsrekening (1852-1928) en van de Algemene Rekenkamer (1851-1938), de verslagen over het Onderwijs (1849-1930) en het Armwezen (1848-1936). Ook is er een kleine serie kaarten en tekeningen als bijlagen van Kamerstukken (1850-1940).
Archiefvorming
Geschiedenis van het archiefbeheer
De verwerving van het archief
Het archief is krachtens bepalingen van de Archiefwet overgebracht.
Aanwijzingen voor de gebruiker
Openbaarheidsbeperkingen
Volledig openbaar.
Materiële beperkingen
Het archief kent geen beperkingen voor het raadplegen van stukken als gevolg van slechte materiële staat.
Aanvraaginstructie
Openbare archiefstukken kunnen online worden aangevraagd en gereserveerd. U kunt dit ook via de terminals in de studiezaal van het Nationaal Archief doen. Om te kunnen reserveren dient u de volgende stappen te volgen:
Creëer een account of log in.
Selecteer in de archiefinventaris een archiefstuk.
Klik op ‘Reserveer’ en kies een tijdstip van inzage.
Verwant materiaal
Beschikbaarheid van kopieën
Inventarisnummers van dit archief zijn niet in kopievorm beschikbaar
Beschrijving van de series en archiefbestanddelen
- Gedrukte stukken, op nummervolgorde
  - Kamerstukken, genummerd 1-1069., 1814-1848; 1-104; 2 omslagen en 102 pakken
    De nummers 1-1069 staan niet op de stukken zelf vermeld, maar komen overeen met de nummering van een lijst, welke zich bevindt in het archief van de Eerste Kamer der Staten-Generaal 1814-1945, nummer toegang 2.02.13, inventarisnummer 460.
    - 1814, nr. 003-020, 1
    - 1815, nr. 001-036, 2
    - 1815, nr. 037-050, 3
    - 1816-1817, nr. 050bis-074, 4
    - 1817-1818, nr. 075-098, 5
    - 1817-1818, nr. 099-119, 6
    - 1818-1819, nr. 120-131, 7
    - 1818-1819, nr. 132-137, 8
    - 1818-1819, nr. 138-166, 9
    - 1818-1819, nr. 167-182, 10
    - 1818-1819, nr. 183-225, 11
    - 1819-1820, nr. 226 (1e en 2e boek), 12
    - 1819-1820, nr. 226 (3e en 4e boek), 13
    - 1819-1820, nr. 227-253, 14
    - 1819-1820, nr. 254-268, 15
    - 1820-1821, nr. 269-287c, 16
    - 1820-1821, nr. 287d-287h, 17
    - 1820-1821, nr. 287u-294, 18
    - 1820-1821, nr. 295-304, 19
    - 1821-1822, nr. 305-312, 20
    - 1821-1822, nr. 313, 21
    - 1821-1822, nr. 313b-d, 22
    - 1821-1822, nr. 313e-g, 23
    - 1821-1822, nr. 313h-i, 314, 24
    - 1821-1822, nr. 315-329, 25
    - 1822-1823, nr. 330-341, 26
    - 1823-1824, nr. 342-352, 27
    - 1823-1824, nr. 353-367, 28
    - 1824-1825, nr. 368-389, 29
    - 1825-1826, nr. 390-406, 30
    - 1826-1827, nr. 407-411, 31
    - 1826-1827, nr. 412-417, 32
    - 1826-1827, nr. 418-425, 33
    - 1827-1828, nr. 426-437, 34
    - 1827-1828, nr. 438, 35
    - 1827-1828, nr. 439-451, 36
    - 1828-1829, nr. 452-454, 37
    - 1828-1829, nr. 455, 38
    - 1828-1829, nr. 456 (deel I), 39
    - 1828-1829, nr. 456 (deel II), 40
    - 1828-1829, nr. 457-468, 41
    - 1828-1829, nr. 469-475, 42
    - 1828-1829, nr. 476-479, 43
    - 1829-1830, nr. 480-485, 44
    - 1829-1830, nr. 486-492, 45
    - 1829-1830, nr. 493, 46
    - 1829-1830, nr. 494-506, 47
    - 1830, nr. 507-512 (Buitengewone zitting), 48; omslag
    - 1830-1831, nr. 513-527, 49
    - 1830-1831, nr. 528-535, 50
    - 1831-1832, nr. 536-539 (deel I), 51
    - 1831-1832, nr. 539 (deel II), 52
    - 1831-1832, nr. 540-552, 53
    - 1831-1832, nr. 553-555, 54
    - 1832-1833, nr. 556-559 (deel I), 55
    - 1832-1833, nr. 559 (deel II), 56
    - 1832-1833, nr. 562-581, 57
    - 1833-1834, nr. 582-587, 58
    - 1833-1834, nr. 588-599, 59
    - 1834-1835, nr. 600-605, 60
    - 1834-1835, nr. 606-617, 61
    - 1835-1836, nr. 618-621, 62
    - 1835-1836, nr. 622-631, 63
    - 1836-1837, nr. 632-645, 64
    - 1836-1837, nr. 646-656, 65
    - 1837-1838, nr. 657-666, 66
    - 1837-1838, nr. 667-677, 67
    - 1838-1839, nr. 678-700, 68
    - 1839-1840, nr. 701-711, 69
    - 1839-1840, nr. 712-725, 70
    - 1840, nr. 726 (Buitengewone zitting), 71; omslag
    - 1840-1841, nr. 727-736, 72
    - 1840-1841, nr. 737-751, 73
    - 1840-1841, nr. 752-754 (deel I), 74
    - 1840-1841, nr. 754 (deel II), 75
    - 1840-1841, nr. 755-762, 76
    - 1841-1842, nr. 763-773, 77
    - 1841-1842, nr. 774-788, 78
    - 1842-1843, nr. 789-801, 79
    - 1842-1843, nr. 802, 80
    - 1842-1843, nr. 803-808, 81
    - 1842-1843, nr. 809-821, 82
    - 1843-1844, nr. 822-833, 83
    - 1843-1844, nr. 834-843, 84
    - 1843-1844, nr. 844-858, 85
    - 1844-1845, nr. 859-868, 86
    - 1844-1845, nr. 869-881, 87
    - 1844-1845, nr. 882-886, 88
    - 1844-1845, nr. 887-898, 89
    - 1845-1846, nr. 899-917, 90
    - 1845-1846, nr. 918-926, 91
    - 1845-1846, nr. 927-945, 92
    - 1846-1847, nr. 946-959, 93
    - 1846-1847, nr. 960 (deel I), 94
    - 1846-1847, nr. 960 (deel II), 95
    - 1846-1847, nr. 960 (deel III), 96
    - 1846-1847, nr. 961-970, 97
    - 1846-1847, nr. 971-989, 98
    - 1847-1848, nr. 990-1006, 99
    - 1847-1848, nr. 1007-1021, 100
    - 1847-1848, nr. 1022-1031, 101
    - 1847-1848, nr. 1032-1048, 102
    - 1847-1848, nr. 1049-1058, 103
    - 1848-1849, nr. 1059-1069, 104
  - Kamerstukken, per zitting genummerd., 1849-1940; 105-791; 1 omslag en 686 pakken
    De stukken zijn per zitting genummerd, welke nummering op de stukken is vermeld en overeenkomt met de nummering die ook in de Handelingen is gebruikt. Van af zitting 1849 tot en met zitting 1864-1865 zijn de nummers met romeinse cijfers aangeduid.
    - 1849, nr. 001-014, 105
    - 1849, nr. 015-032, 106
    - 1849, nr. 033-043, 107
    - 1849, nr. 044-051, 108
    - 1849-1850, nr. 001-002, 109
    - 1849-1850, nr. 003-013, 110
    - 1849-1850, nr. 014-028, 111
    - 1849-1850, nr. 029-045, 112
    - 1850-1851, nr. 002, 113
    - 1850-1851, nr. 003-029, 114
    - 1850-1851, nr. 030-052, 115
    - 1850-1851, nr. 054-065, 116
    - 1850-1851, nr. 066-100, 117
    - 1850-1851, nr. 101-129, 118
    - 1851-1852, nr. 001-002, 119
    - 1851-1852, nr. 003-012, 120
    - 1851-1852, nr. 013-025, 121
    - 1851-1852, nr. 026-042, 122
    - 1851-1852, nr. 043-072, 123
    - 1851-1852, nr. 073-100, 124
    - 1851-1852, nr. 101-130, 125
    - 1852-1853, nr. 001-002 (Hoofdstuk I t/m VIII), 126
    - 1852-1853, nr. 002 (Hoofdstuk IX t/m XI), 127
    - 1852-1853, nr. 003-038, 128
    - 1852-1853, nr. 039-057, 129
    - 1852-1853, nr. 058-072, 130
    - 1852-1853, nr. 074-098, 131
    - 1853, nr. 001-034, 132
    - 1853-1854, nr. 001-002, 133
    - 1853-1854, nr. 003-019, 134
    - 1853-1854, nr. 020-032, 135
    - 1853-1854, nr. 033-038, 136
    - 1853-1854, nr. 039-056, 137
    - 1853-1854, nr. 058-079, 138
    - 1853-1854, nr. 080-104, 139
    - 1854-1855, nr. 001-002 (1-62), 140
    - 1854-1855, nr. 002 (63-129), 141
    - 1854-1855, nr. 003-033, 142
    - 1854-1855, nr. 034-051, 143
    - 1854-1855, nr. 052-065, 144
    - 1854-1855, nr. 066-078, 145
    - 1854-1855, nr. 079-101, 146
    - 1855-1856, nr. 001-002 (1-50), 147
    - 1855-1856, nr. 002 (51-138), 148
    - 1855-1856, nr. 003-020, 149
    - 1855-1856, nr. 021-038, 150
    - 1855-1856, nr. 039-051, 151
    - 1855-1856, nr. 052-068, 152
    - 1855-1856, nr. 069-097, 153
    - 1855-1856, nr. 099-106, 154
    - 1856-1857, nr. 001-002 (1-120), 155
    - 1856-1857, nr. 002 (121-154)-019, 156
    - 1856-1857, nr. 020-029, 157
    - 1856-1857, nr. 030-060, 158
    - 1856-1857, nr. 061-083, 159
    - 1856-1857, nr. 084, 160
    - 1856-1857, nr. 085-106, 161
    - 1856-1857, nr. 107-134, 162
    - 1857-1858, nr. 001-002 (1-76), 163
    - 1857-1858, nr. 002 (77-153)-006, 164
    - 1857-1858, nr. 007-012, 165
    - 1857-1858, nr. 013-019, 166
    - 1857-1858, nr. 020-042, 167
    - 1857-1858, nr. 043-067, 168
    - 1857-1858, nr. 068-084, 169
    - 1857-1858, nr. 085-100, 170
    - 1857-1858, nr. 102-109, 171
    - 1858-1859, nr. 002 (1-68), 172
    - 1858-1859, nr. 002 (69-148), 173
    - 1858-1859, nr. 003-014, 174
    - 1858-1859, nr. 015-043, 175
    - 1858-1859, nr. 044-053, 176
    - 1858-1859, nr. 054-065, 177
    - 1858-1859, nr. 066-088, 178
    - 1858-1859, nr. 089-114, 179
    - 1859-1860, nr. 001-002 (1-73), 180
    - 1859-1860, nr. 002 (74-145), 181
    - 1859-1860, nr. 003-012, 182
    - 1859-1860, nr. 013-039, 183
    - 1859-1860, nr. 040-053, 184
    - 1859-1860, nr. 054-063, 185
    - 1859-1860, nr. 064-087, 186
    - 1860-1861, nr. 001-002 (1-74), 187
    - 1860-1861, nr. 002 (75-142), 188
    - 1860-1861, nr. 003-010, 189
    - 1860-1861, nr. 011-038, 190
    - 1860-1861, nr. 039-057, 191
    - 1860-1861, nr. 058-077, 192
    - 1860-1861, nr. 078-102, 193
    - 1861-1862, nr. 001-002 (1-73), 194
    - 1861-1862, nr. 002 (74-158), 195
    - 1861-1862, nr. 003-019, 196
    - 1861-1862, nr. 022-035, 197
    - 1861-1862, nr. 036-042 (1,12,14,15 en 16), 198
    - 1861-1862, nr. 042 (13), 199
    - 1861-1862, nr. 043-048, 200
    - 1861-1862, nr. 049-061, 201
    - 1861-1862, nr. 062-094, 202
    - 1861-1862, nr. 095-107, 203
    - 1862-1863, nr. 001-002 (1-70), 204
    - 1862-1863, nr. 002 (71-146), 205
    - 1862-1863, nr. 003-013, 206
    - 1862-1863, nr. 014-035, 207
    - 1862-1863, nr. 036-056, 208
    - 1862-1863, nr. 057-059, 209
    - 1862-1863, nr. 060-074, 210
    - 1862-1863, nr. 075-080, 211
    - 1862-1863, nr. 081-093, 212
    - 1862-1863, nr. 094-109, 213
    - 1862-1863, nr. 110-128, 214
    - 1863-1864, nr. 001-002 (1-70), 215
    - 1863-1864, nr. 002 (71-148), 216
    - 1863-1864, nr. 003-020, 217
    - 1863-1864, nr. 022-039, 218
    - 1863-1864, nr. 040-058, 219
    - 1863-1864, nr. 059-074, 220
    - 1863-1864, nr. 075-096, 221
    - 1863-1864, nr. 097-121, 222
    - 1863-1864, nr. 122-132, 223
    - 1863-1864, nr. 133-151, 224
    - 1864-1865, nr. 001-002 (1-68), 225
    - 1864-1865, nr. 002 (69-148), 226
    - 1864-1865, nr. 003-020, 227
    - 1864-1865, nr. 021-052, 228
    - 1864-1865, nr. 053-063, 229
    - 1864-1865, nr. 064-082, 230
    - 1864-1865, nr. 083-097, 231
    - 1864-1865, nr. 098-112, 232
    - 1864-1865, nr. 113-137, 233
    - 1865-1866, nr. 001-002 (1-71), 234
    - 1865-1866, nr. 002 (72-152), 235
    - 1865-1866, nr. 003-011, 236
    - 1865-1866, nr. 012-052, 237
    - 1865-1866, nr. 053-062, 238
    - 1865-1866, nr. 063-085, 239
    - 1865-1866, nr. 086-095, 240
    - 1865-1866, nr. 096-110, 241
    - 1865-1866, nr. 111-134, 242
    - 1865-1866, nr. 135-157, 243
    - 1866-1867, nr. 001-002 (1-69), 244
    - 1866-1867, nr. 002 (70-102)-031, 245
    - 1866-1867, nr. 001 (Tweede zitting), 246
    - 1866-1867, nr. 002-004 (Tweede zitting), 247
    - 1866-1867, nr. 005-023 (Tweede zitting), 248
    - 1866-1867, nr. 024-043 (Tweede zitting), 249
    - 1866-1867, nr. 044-052 (Tweede zitting), 250
    - 1866-1867, nr. 053-064 (Tweede zitting), 251
    - 1866-1867, nr. 065-086 (Tweede zitting), 252
    - 1866-1867, nr. 087-100 (Tweede zitting), 253
    - 1867-1868, nr. 001-002 (1-87), 254
    - 1867-1868, nr. 002 (88-194)-009, 255
    - 1867-1868, nr. 010-045, 256
    - 1867-1868, nr. 046-084, 257
    - 1867-1868, nr. 001-004 (Tweede zitting), 258
    - 1867-1868, nr. 005-018 (Tweede zitting), 259
    - 1867-1868, nr. 019-053 (Tweede zitting), 260
    - 1867-1868, nr. 054-058 (Tweede zitting), 261
    - 1867-1868, nr. 059-080 (Tweede zitting), 262
    - 1868-1869, nr. 001-002 (1-90), 263
    - 1868-1869, nr. 002 (91-159), 264
    - 1868-1869, nr. 003-019, 265
    - 1868-1869, nr. 020-038, 266
    - 1868-1869, nr. 039-078, 267
    - 1868-1869, nr. 079-108, 268
    - 1868-1869, nr. 109-137, 269
    - 1868-1869, nr. 138-164, 270
    - 1869-1870, nr. 001-002, 271
    - 1869-1870, nr. 003-016, 272
    - 1869-1870, nr. 017-054, 273
    - 1869-1870, nr. 055-102, 274
    - 1869-1870, nr. 103-171, 275
    - 1870-1871, nr. 001-002, 276
    - 1870-1871, nr. 003-013, 277
    - 1870-1871, nr. 014-034, 278
    - 1870-1871, nr. 035-063, 279
    - 1870-1871, nr. 064-110, 280
    - 1870-1871, nr. 111-144, 281
    - 1871-1872, nr. 001-002, 282
    - 1871-1872, nr. 003-008, 283
    - 1871-1872, nr. 009-038, 284
    - 1871-1872, nr. 039-076, 285
    - 1871-1872, nr. 077-152, 286
    - 1872-1873, nr. 001-004, 287
    - 1872-1873, nr. 005-020, 288
    - 1872-1873, nr. 021-059, 289
    - 1872-1873, nr. 060-091, 290
    - 1872-1873, nr. 092-167, 291
    - 1873-1874, nr. 001-002, 292
    - 1873-1874, nr. 003-004, 293
    - 1873-1874, nr. 005, 294
    - 1873-1874, nr. 007-038, 295
    - 1873-1874, nr. 039-089, 296
    - 1873-1874, nr. 090-156, 297
    - 1874-1875, nr. 001-003, 298
    - 1874-1875, nr. 004-007, 299
    - 1874-1875, nr. 008-070, 300
    - 1874-1875, nr. 071-127, 301
    - 1874-1875, nr. 128-196, 302
    - 1875-1876, nr. 001-003, 303
    - 1875-1876, nr. 004-005, 304
    - 1875-1876, nr. 007-024, 305
    - 1875-1876, nr. 026-067, 306
    - 1875-1876, nr. 068-120, 307
    - 1875-1876, nr. 121-214, 308
    - 1876-1877, nr. 001-002, 309
    - 1876-1877, nr. 003-005, 310
    - 1876-1877, nr. 006-048, 311
    - 1876-1877, nr. 049-072, 312
    - 1876-1877, nr. 086-140, 313
    - 1876-1877, nr. 141-195, 314
    - 1877-1878, nr. 001-002, 315
    - 1877-1878, nr. 003-020, 316
    - 1877-1878, nr. 021-046, 317
    - 1877-1878, nr. 047-065, 318
    - 1877-1878, nr. 066-122, 319
    - 1877-1878, nr. 123-155, 320
    - 1877-1878, nr. 156-188, 321
    - 1878-1879, nr. 001-003, 322
    - 1878-1879, nr. 004-005, 323
    - 1878-1879, nr. 006-040, 324
    - 1878-1879, nr. 041-105, 325
    - 1878-1879, nr. 106-170, 326
    - 1879-1880, nr. 001-002, 327
    - 1879-1880, nr. 003-005, 328
    - 1879-1880, nr. 006-050, 329
    - 1879-1880, nr. 051-100, 330
    - 1879-1880, nr. 101-199, 331
    - 1880-1881, nr. 001-002, 332
    - 1880-1881, nr. 003-005, 333
    - 1880-1881, nr. 007-011, 334
    - 1880-1881, nr. 012-060, 335
    - 1880-1881, nr. 061-124, 336
    - 1880-1881, nr. 126-176, 337
    - 1881-1882, nr. 001-002, 338
    - 1881-1882, nr. 003-005, 339
    - 1881-1882, nr. 006-075, 340
    - 1881-1882, nr. 076-120, 341
    - 1881-1882, nr. 121-174, 342
    - 1882-1883, nr. 001-002, 343
    - 1882-1883, nr. 003-005, 344
    - 1882-1883, nr. 007-039, 345
    - 1882-1883, nr. 040-043, 346
    - 1882-1883, nr. 046-076, 347
    - 1882-1883, nr. 077-115, 348
    - 1882-1883, nr. 116-142, 349
    - 1882-1883, nr. 143-219, 350
    - 1883-1884, nr. 001-002, 351
    - 1883-1884, nr. 003-005, 352
    - 1883-1884, nr. 006-050, 353
    - 1883-1884, nr. 051-130, 354
    - 1883-1884, nr. 131-189, 355
    - 1883-1884, nr. 191-254, 356
    - 1884-1885, nr. 001-005, 357
    - 1884-1885, nr. 006-020 (Hoofdstuk I t/m VII), 358
    - 1884-1885, nr. 020 (Hoofdstuk VIII t/m XI)-043, 359
    - 1884-1885, nr. 044-080, 360
    - 1884-1885, nr. 081-157, 361
    - 1885-1886, nr. 001-002, 362
    - 1885-1886, nr. 003-005, 363
    - 1885-1886, nr. 007-028, 364
    - 1885-1886, nr. 029-074, 365
    - 1885-1886, nr. 075-108, 366
    - 1885-1886, nr. 109-157, 367
    - 1886, nr. 001-045 (Buitengewone zitting), 368
    - 1886-1887, nr. 001-002, 369
    - 1886-1887, nr. 003-005, 370
    - 1886-1887, nr. 006-007, 371
    - 1886-1887, nr. 010-064, 372
    - 1886-1887, nr. 065-102, 373
    - 1886-1887, nr. 103-171, 374
    - 1887-1888, nr. 001-002, 375
    - 1887-1888, nr. 003-005, 376
    - 1887-1888, nr. 006-042, 377
    - 1887-1888, nr. 044-070, 378
    - 1887-1888, nr. 071-097, 379
    - 1888, nr. 001-043, 380
    - 1888-1889, nr. 001-002, 381
    - 1888-1889, nr. 003-005, 382
    - 1888-1889, nr. 009-055, 383
    - 1888-1889, nr. 056-161, 384
    - 1889-1890, nr. 001-002, 385
    - 1889-1890, nr. 003-005, 386
    - 1889-1890, nr. 006-027, 387
    - 1889-1890, nr. 028-052, 388
    - 1889-1890, nr. 055-103, 389
    - 1889-1890, nr. 104-129, 390
    - 1889-1890, nr. 130-189, 391
    - 1890-1891, nr. 001-002 (Hoofdstuk I t/m VI), 392
    - 1890-1891, nr. 002 (Hoofdstuk VII t/m XI), 393
    - 1890-1891, nr. 003-004, 394
    - 1890-1891, nr. 005-011, 395
    - 1890-1891, nr. 012-035, 396
    - 1890-1891, nr. 036, 397
    - 1890-1891, nr. 037-082, 398
    - 1890-1891, nr. 083-115, 399
    - 1890-1891, nr. 116-192, 400
    - 1891-1892, nr. 001-002, 401
    - 1891-1892, nr. 003-005, 402
    - 1891-1892, nr. 006-060, 403
    - 1891-1892, nr. 062-112, 404
    - 1891-1892, nr. 114-170, 405
    - 1891-1892, nr. 171-193, 406; omslag
    - 1892-1893, nr. 001-002, 407
    - 1892-1893, nr. 003-004, 408
    - 1892-1893, nr. 005-010, 409
    - 1892-1893, nr. 011-038, 410
    - 1892-1893, nr. 041-081, 411
    - 1892-1893, nr. 082-114, 412
    - 1892-1893, nr. 115-211, 413
    - 1893-1894, nr. 001-002 (Hoofdstuk I t/m VII), 414
    - 1893-1894, nr. 002-004 (Hoofdstuk VIII t/m X), 415
    - 1893-1894, nr. 005, 416
    - 1893-1894, nr. 006-026, 417
    - 1893-1894, nr. 027-060, 418
    - 1893-1894, nr. 061-115, 419
    - 1893-1894, nr. 116-160, 420
    - 1894, nr. 001-072, 421
    - 1894-1895, nr. 001-002, 422
    - 1894-1895, nr. 003-005, 423
    - 1894-1895, nr. 006-062, 424
    - 1894-1895, nr. 063-118, 425
    - 1894-1895, nr. 119-223, 426
    - 1895-1896, nr. 001-002, 427
    - 1895-1896, nr. 003-004, 428
    - 1895-1896, nr. 005-015, 429
    - 1895-1896, nr. 023-097, 430
    - 1895-1896, nr. 098-190, 431
    - 1896-1897, nr. 001-002 (Hoofdstuk I t/m VIII), 432
    - 1896-1897, nr. 002 (Hoofdstuk IX t/m XI), 433
    - 1896-1897, nr. 003-004, 434
    - 1896-1897, nr. 005-017, 435
    - 1896-1897, nr. 018-077, 436
    - 1896-1897, nr. 078-120, 437
    - 1896-1897, nr. 121-164, 438
    - 1896-1897, nr. 165-239, 439
    - 1897-1898, nr. 001-002, 440
    - 1897-1898, nr. 003-012, 441
    - 1897-1898, nr. 013-117, 442
    - 1897-1898, nr. 118-150, 443
    - 1897-1898, nr. 151-222, 444
    - 1898-1899, nr. 001-002 (Hoofdstuk I t/m VII), 445
    - 1898-1899, nr. 002 (Hoofdstuk VIII t/m XI)-003, 446
    - 1898-1899, nr. 004-005, 447
    - 1898-1899, nr. 006-088, 448
    - 1898-1899, nr. 089-134, 449
    - 1898-1899, nr. 135-203, 450
    - 1899-1900, nr. 001-002 (Hoofdstuk I t/m VI), 451
    - 1899-1900, nr. 002 (Hoofdstuk VII t/m XI), 452
    - 1899-1900, nr. 003-004, 453
    - 1899-1900, nr. 005, 454
    - 1899-1900, nr. 006-007, 455
    - 1899-1900, nr. 008-027, 456
    - 1899-1900, nr. 029-049, 457
    - 1899-1900, nr. 051-107, 458
    - 1899-1900, nr. 108-152, 459
    - 1899-1900, nr. 153-226, 460
    - 1900-1901, nr. 001-002 (Hoofdstuk I t/m VI), 461
    - 1900-1901, nr. 002 (Hoofdstuk VII t/m XI), 462
    - 1900-1901, nr. 003-005, 463
    - 1900-1901, nr. 006-018, 464
    - 1900-1901, nr. 019-028, 465
    - 1900-1901, nr. 029-085, 466
    - 1900-1901, nr. 086-121, 467
    - 1900-1901, nr. 122-169, 468
    - 1900-1901, nr. 170-247, 469
    - 1901-1902, nr. 001-002 (Hoofdstuk I t/m VI), 470
    - 1901-1902, nr. 002 (Hoofdstuk VII t/m XI), 471
    - 1901-1902, nr. 003-004, 472
    - 1901-1902, nr. 005-041, 473
    - 1901-1902, nr. 042-043, 474
    - 1901-1902, nr. 046-122, 475
    - 1901-1902, nr. 123-168, 476
    - 1901-1902, nr. 169-234, 477
    - 1902-1903, nr. 001-002 (Hoofdstuk I t/m VI), 478
    - 1902-1903, nr. 002 (Hoofdstuk VII t/m XI), 479
    - 1902-1903, nr. 003-004, 480
    - 1902-1903, nr. 005, 481
    - 1902-1903, nr. 006-071, 482
    - 1902-1903, nr. 072-121, 483
    - 1902-1903, nr. 122-212, 484
    - 1903-1904, nr. 001-002 (Hoofdstuk I t/m VI), 485
    - 1903-1904, nr. 002 (Hoofdstuk VII t/m XI), 486
    - 1903-1904, nr. 003-005, 487
    - 1903-1904, nr. 006-037, 488
    - 1903-1904, nr. 038-086, 489
    - 1903-1904, nr. 087-143, 490
    - 1903-1904, nr. 144, 491
    - 1903-1904, nr. 145-212, 492
    - 1904-1905, nr. 001-002 (Hoofdstuk I t/m VI), 493
    - 1904-1905, nr. 002 (Hoofdstuk VII t/m XI), 494
    - 1904-1905, nr. 003-004, 495
    - 1904-1905, nr. 005-010, 496
    - 1904-1905, nr. 011-036, 497
    - 1904-1905, nr. 037-087, 498
    - 1904-1905, nr. 088-140, 499
    - 1904-1905, nr. 142-175, 500
    - 1904-1905, nr. 176-225, 501
    - 1905-1906, nr. 001-002 (Hoofdstuk I t/m VII), 502
    - 1905-1906, nr. 002 (Hoofdstuk VIII t/m XII), 503
    - 1905-1906, nr. 003-005, 504
    - 1905-1906, nr. 007-070, 505
    - 1905-1906, nr. 071-117, 506
    - 1905-1906, nr. 118-240, 507
    - 1906-1907, nr. 001-002 (Hoofdstuk I t/m VI), 508
    - 1906-1907, nr. 002 (Hoofdstuk VII t/m XII), 509
    - 1906-1907, nr. 003-004, 510
    - 1906-1907, nr. 005-020, 511
    - 1906-1907, nr. 022-080, 512
    - 1906-1907, nr. 081-187, 513
    - 1906-1907, nr. 191-280, 514
    - 1907-1908, nr. 001-002 (Hoofdstuk I t/m VI ), 515
    - 1907-1908, nr. 002 (Hoofdstuk VII t/m XII ), 516
    - 1907-1908, nr. 003-004, 517
    - 1907-1908, nr. 005-008, 518
    - 1907-1908, nr. 009-051, 519
    - 1907-1908, nr. 052-085, 520
    - 1907-1908, nr. 086-164, 521
    - 1907-1908, nr. 165-249, 522
    - 1907-1908, nr. 252-317, 523
    - 1908-1909, nr. 001-002 (Hoofdstuk I t/m VI), 524
    - 1908-1909, nr. 002 (Hoofdstuk VII t/m XII)-003, 525
    - 1908-1909, nr. 004-005, 526
    - 1908-1909, nr. 008-073, 527
    - 1908-1909, nr. 074-090, 528
    - 1908-1909, nr. 091-103, 529
    - 1908-1909, nr. 104-199, 530
    - 1908-1909, nr. 200-291, 531
    - 1909-1910, nr. 002 (Hoofdstuk I t/m VI), 532
    - 1909-1910, nr. 002 (Hoofdstuk VII t/m XII), 533
    - 1909-1910, nr. 003-005, 534
    - 1909-1910, nr. 008-057, 535
    - 1909-1910, nr. 058-099, 536
    - 1909-1910, nr. 100-189, 537
    - 1909-1910, nr. 192-297, 538
    - 1910-1911, nr. 002 (Hoofdstuk I t/m V), 539
    - 1910-1911, nr. 002 (Hoofdstuk VI t/m XII), 540
    - 1910-1911, nr. 003-005, 541
    - 1910-1911, nr. 008-060, 542
    - 1910-1911, nr. 061-091, 543
    - 1910-1911, nr. 097-157, 544
    - 1910-1911, nr. 159-283, 545
    - 1911-1912, nr. 002 (Hoofdstuk I t/m VI), 546
    - 1911-1912, nr. 002 (Hoofdstuk VII t/m XII), 547
    - 1911-1912, nr. 003-004, 548
    - 1911-1912, nr. 005-009, 549
    - 1911-1912, nr. 016-021, 550
    - 1911-1912, nr. 022-103, 551
    - 1911-1912, nr. 107-157, 552
    - 1911-1912, nr. 158-212, 553
    - 1911-1912, nr. 213-292, 554
    - 1912-1913, nr. 001-002 (Hoofdstuk I t/m V), 555
    - 1912-1913, nr. 002 (Hoofdstuk VI t/m XII), 556
    - 1912-1913, nr. 003-004, 557
    - 1912-1913, nr. 005-013, 558
    - 1912-1913, nr. 014-023, 559
    - 1912-1913, nr. 024-058, 560
    - 1912-1913, nr. 059-107, 561
    - 1912-1913, nr. 108-209, 562
    - 1912-1913, nr. 210-309, 563
    - 1913-1914, nr. 001-002 (Hoofdstuk I t/m VI), 564
    - 1913-1914, nr. 002 (Hoofdstuk VII t/m XII), 565
    - 1913-1914, nr. 003-004, 566
    - 1913-1914, nr. 005-011, 567
    - 1913-1914, nr. 014-018, 568
    - 1913-1914, nr. 020-090, 569
    - 1913-1914, nr. 091-190, 570
    - 1913-1914, nr. 191-270, 571
    - 1913-1914, nr. 272-379, 572
    - 1914-1915, nr. 001-002 (Hoofdstuk I t/m VI), 573
    - 1914-1915, nr. 002 (Hoofdstuk VII t/m XII), 574